【裁判字號】    99,易,1004
【裁判日期】    990428
【裁判案由】    竊盜
【裁判全文】
臺灣臺中地方法院刑事判決          99年度易字第1004號
公  訴  人  臺灣臺中地方法院檢察署檢察官
被      告  乙○○
上列被告因加重竊盜案件，經檢察官提起公訴（99年度偵字第53
86號），本院依法獨任進行審判程序判決如下：
    主  文
乙○○逾越安全設備，於夜間侵入住宅竊盜，累犯，處有期徒刑
捌月。
    事  實
一、乙○○素行極為不佳，前曾犯竊盜非行、竊盜、強盜、妨害
    自由、恐嚇、違反懲治盜匪條例等罪，乙○○前因違反懲治
    盜匪條例、竊盜及恐嚇等案件，經本院及臺灣高雄地方法院
    各判處有期徒刑8年、10月及10月，其中竊盜及恐嚇部分，
    因符合減刑規定，繼經臺灣高雄地方法院裁定各減刑為有期
    徒刑5月及5月，再與盜匪部分合併定應執行刑為有期徒刑8
    年9月後，甫於98年10月22日縮刑期滿執行完畢。詎其猶不
    知悔改，乙○○復意圖為自己不法之所有，於98年11月10日
    夜間22時15分許，以攀爬窗戶逾越安全設備之方式，侵入甲
    ○○位於臺中市○區○○路3段55巷3號5樓之公寓住處（侵
    入住宅部分未據告訴），竊走甲○○置放在主臥室化妝台抽
    屜內之現金新臺幣（下同）1萬6000元、金項鍊1條（約1兩
    重）及金手鍊2條（計約8錢重），而竊盜得逞。得手後逃逸
    ，並將所竊得之金飾變賣2萬餘元，連同所竊得之現金，均
    花用殆盡。嗣因甲○○於同日22時45分許，發現遭竊，遂報
    警處理，經警前往現場採證，並將所採得之可疑指紋送交內
    政部警政署刑事警察局進行比對後，發現與乙○○之指紋相
    符，始循線查悉上情。
二、案經臺中市警察局第二分局報請臺灣臺中地方法院檢察署檢
    察官偵查起訴。
    理  由
一、按除簡式審判程序、簡易程序及刑事訴訟法第三百七十六條
    第一款、第二款（第一款：最重本刑為三年以下有期徒刑、
    拘役或專科罰金之罪。第二款：刑法第三百二十條、第三百
    二十一條之竊盜罪。）所列之罪之案件外，第一審應行合議
    審判，刑事訴訟法第二百八十四條之一修正條文定有明文。
    本件被告所犯係屬刑事訴訟法第三百七十六條第二款所列之
    竊盜罪，依法獨任進行審理程序，合先敘明。
二、按現行刑事訴訟法為保障被告之反對詰問權，排除具有虛偽
    危險性之傳聞證據，以求實體真實之發見，於該法第一百五
    十九條第一項明定被告以外之人於審判外之言詞或書面陳述
    ，除法律有規定者外，不得作為證據。而刑事訴訟法第一百
    五十九條之一至一百五十九條之四有傳聞法則之例外規定，
    且被告以外之人於審判外之陳述，雖不符前四條之規定，而
    經當事人於審判程序同意作為證據，法院審酌該言詞陳述或
    書面陳述作成時之情況，認為適當者，亦得為證據；當事人
    、代理人或辯護人於法院調查證據時，知有第一百五十九條
    第一項不得為證據之情形，而未於言詞辯論終結前聲明異議
    者，視為有前項之同意，刑事訴訟法第一百五十九條之五定
    有明文。其立法意旨在於傳聞證據未經當事人之反對詰問予
    以核實，原則上先予排除。惟若當事人已放棄反對詰問權，
    於審判程序中表明同意該等傳聞證據可作為證據；或於言詞
    辯論終結前未聲明異議，基於尊重當事人對傳聞證據之處分
    權，及證據資料愈豐富，愈有助於真實發見之理念，且強化
    言詞辯論主義，使訴訟程序得以順暢進行，上開傳聞證據亦
    均具有證據能力。本件檢察官、被告並未就本院以下所引用
    被告以外之人於審判外之陳述有所爭執，且迄於言詞辯論終
    結前，均未主張有刑事訴訟法第一百五十九條第一項不得為
    證據之情形，是應認已同意作為證據，且經本院審酌後，認
    無不適當之情形，應認均有證據能力，合先敘明。
三、訊據被告乙○○對於上揭事實坦承不諱，核與被害人甲○○
    於警詢時所指述之情節相符，並有臺中市警察局第二分局現
    場勘察報告、內政部警政署刑事警察局鑑驗書各1份及現場
    照片9張等附卷可稽，足認被告乙○○自白，核與事實相符
    ，堪予採信，事證至臻明確，被告乙○○犯行洵堪認定。
四、核被告乙○○所為，係犯刑法第321條第1項第1款、第2款之
    加重竊盜罪。被告乙○○前因違反懲治盜匪條例、竊盜及恐
    嚇等案件，經本院及臺灣高雄地方法院各判處有期徒刑8年
    、10月及10月，其中竊盜及恐嚇部分，因符合減刑規定，繼
    經臺灣高雄地方法院裁定各減刑為有期徒刑5月及5月，再與
    盜匪部分合併定應執行刑為有期徒刑8年9月後，甫於98年10
    月22日縮刑期滿執行完畢，此有台灣台中地方法院檢察署刑
    案資料查註紀錄表一份在卷可按，五年以內再故意犯本件有
    期徒刑以上之罪，為累犯，應依刑法第四十七條第一項規定
    加重其刑。爰審酌被告乙○○犯罪之動機、目的、手段、品
    行極為不佳，詳如前述，此有台灣台中地方法院檢察署刑案
    資料查註紀錄表一份在卷可按、所生危害及犯罪後坦認罪愆
    ，頗具悔意，然犯罪後迄今仍未與被害人甲○○達成民事和
    解，取得諒解等一切情狀，量處如主文所示之刑，以資懲儆
    。
據上論斷，應依刑事訴訟法第二百九十九條第一項前段、第二百
八十四條之一、刑法第三百二十一條第一項第一款、第二款、第
四十七條第一項，判決如主文。
中    華    民    國    99    年    4     月    28    日
                          刑事第八庭法  官  洪俊誠
以上正本證明與原本無異。
如不服本判決，應於判決收受送達後10日內向本院提出上訴狀，
上訴於臺灣高等法院臺中分院（並應敘述具體上訴理由及檢附繕
本）。上訴書狀如未敘述上訴理由，應於上訴期間屆滿後20日內
補提上訴理由書於本院（均須按他造當事人之人數附具繕本）「
切勿逕送上級法院」。
                                    書記官  蕭榮峰
中    華    民    國    99    年    4     月    28    日
附錄論罪科刑實體法條文：
刑法第321條：
犯竊盜罪而有左列情形之一者，處6月以上、5年以下有期徒刑：
一、於夜間侵入住宅或有人居住之建築物、船艦或隱匿其內而犯
    之者。
二、毀越門扇、牆垣或其他安全設備而犯之者。
三、攜帶兇器而犯之者。
四、結夥三人以上而犯之者。
五、乘火災、水災或其他災害之際而犯之者。
六、在車站或埠頭而犯之者。
前項之未遂犯罰之。
刑法施行法第一之一條（95年06月14日修正）：
中華民國九十四年一月七日刑法修正施行後，刑法分則編所定罰
金之貨幣單位為新臺幣。
九十四年一月七日刑法修正時，刑法分則編未修正之條文定有罰
金者，自九十四年一月七日刑法修正施行後，就其所定數額提高
為三十倍。但七十二年六月二十六日至九十四年一月七日新增或
修正之條文，就其所定數額提高為三倍。

司法院資訊處製作；財團法人民間司法改革基金會備份。
